---
title: "Relatório Modelo -  Análise de Dados"
author:
- 'João Lucas Simon'
- 'Cartão UFRGS: 00324507'
-
- 'Leonardo Ribeiro Damiani Júnior'
- 'Cartão UFRGS: 00326165'
output:
  pdf_document: default
lang: pt-br
---

\setlength{\parindent}{1cm}

```{r echo=FALSE, message=FALSE, warning=FALSE}
library(gapminder)
library(dplyr)
library(ggplot2)
library(knitr)
```

# Introdução

 O banco de dados que iremos utilizar será o "gapminder", que utiliza dados socioeconômicos fictícios de todos os países e continentes. Prosseguiremos com um análise descritivas de algumas variáveis com o intuito de exemplificar de forma prática o uso do RMarkdown.

```{r echo=FALSE, message=FALSE, warning=FALSE}
data1 <- gapminder

amostra <- sample(c(1:1700), size = 6, replace = F)

data2 <- data1[amostra,]

colnames(data2) <- c("País", "Continente", "Ano", " Expectativa de Vida", "População", "GDP per-capita")
kable(data2, align = "c", caption = "Amostra de seis observações aleatórias do banco de dados")

```


# Estatísticas Descritivas

```{r echo=FALSE, message=FALSE, warning=FALSE}
aux1 <- aggregate(lifeExp ~ continent, data1, median)

colnames(aux1) <- c("Continente", "Anos")

kable(aux1, digits = 2, align = "c", caption = "Expectativa de Vida em cada Continente ")

```

 Na tabela acima, temos a mediana da expectativa de vida em cada continente. Sendo a mediana uma representação do valor central de um conjunto de dados, podemos observar que o continente africano possui a menor expectativa de vida com $47,79$ anos, enquanto que a Oceania possui a maior com $73,66$ anos.

\newpage

 Na imagem abaixo, temos o Box-Plot da expectativa de vida em cada continente com a sobreposição dos pontos representando cada observação, sendo os pontos rosas os outliers. O gráfico ilustra de forma clara a constatação que havíamos feito anteriormente, com o continente africano apresentando uma menor expectativa de vida, enquanto que a Oceania apresenta a maior dentre os continentes.  
 
```{r echo=FALSE, warning=FALSE}
ggplot(data1, aes(x = continent, y = lifeExp)) +
  geom_boxplot(outlier.colour = "hotpink") +
   geom_jitter(position = position_jitter(width = 0.1, height = 0), alpha = 1/4)+
    labs(x = "Continente", y = "Expectativa de Vida", title = "Box-Plot da Expectativa de Vida em cada Coninente")
```

 


